【裁判字號】    95,訴,305
【裁判日期】    950227
【裁判案由】    違反著作權法
【裁判全文】
臺灣高雄地方法院刑事判決               95年度訴字第305號
公  訴  人  臺灣高雄地方法院檢察署檢察官
被      告  乙○○
上列被告因違反著作權法案件，經檢察官提起公訴（94年度偵字
第21110號），被告於準備程序為有罪之陳述，經本院告知簡式
審判程序之旨，並聽取當事人意見後，本院裁定由受命法官進行
簡式審判程序，本院判決如下：
    主  文
乙○○連續意圖銷售而擅自以重製於光碟之方法侵害他人之著作
財產權，處有期徒刑柒月。扣案如附表所示之物及未扣案之電腦
及燒錄器均沒收。
    事  實
一、乙○○明知如附表所示之光碟，分別係大信唱片股份有限公
    司、奇蹟國際多媒體有限公司、迪笙國際多媒體有限公司、
    偉城國際多媒體有限公司、信鑫國際多媒體有限公司享有著
    作財產權之視聽著作、錄音著作，並分別專屬授權全員集合
    國際多媒體股份有限公司（以下簡稱全員集合公司）、亞洲
    國際事業股份有限公司（以下簡稱亞洲公司）取得台灣地區
    發行、重製及銷售影音光碟、雷射唱片之權利，非經全員集
    合、亞洲公司授權，不得擅自以重製方法或散布重製物之方
    法而侵害他人之著作財產權。詎乙○○為圖散布竟基於意圖
    銷售而重製盜版光碟之概括犯意，自94年6 月間某日起至94
    年9 月12日下午11時止，在高雄市○○區○○街55巷5 號自
    宅內，利用其家中之電腦及燒錄器之設備，在空白光碟片上
    ，擅自重製如附表所示之光碟，並明知該等光碟係侵害著作
    權之重製物，竟基於散布盜版光碟之概括犯意，在於94年6
    月間某日起，連續將上開盜版光碟擺放在高雄市苓雅區○○
    ○路與廣東一街口之夜市攤位上，以每片新台幣（下同）50
    元之價格，供不特定人購買，以此方法散布重製物而侵害全
    員集合公司、亞洲公司之權利。嗣於94年9 月12日下午11時
    許，為警在上址查獲，並扣得盜版光碟44片。
二、案經全員集合公司、亞洲公司訴由高雄市警察局前鎮分局報
    請台灣高雄地方法院檢察署檢察官偵查起訴。
    理  由
壹、程序部分：
一、本件被告所犯係死刑、無期徒刑、最輕本刑為3 年以上有期
    徒刑以外之罪，其於準備程序中就被訴事實為有罪之陳述，
    經法官告知簡式審判程序之旨，並聽取公訴人、被告之意見
    後，本院認為適宜獨任進行簡式審判程序，故本件適用簡式
    審判程序審理，合先敘明。
貳、實體部分：
一、上開連續意圖銷售而擅自以重製之方法侵害他人之著作財產
    權及明知係侵害他人著作財產權之重製物而散布之行為，業
    據被告乙○○於警詢、偵查及本院審理時坦承不諱，核與告
    訴人全員集合公司之告訴代理人丙○○、亞洲公司之告訴代
    理人甲○○於警詢中所為指訴相符，並有告訴人提出之授權
    證明書、檢察事務官之勘驗筆錄、高雄市政府警察局前鎮分
    局搜索扣押筆錄、扣押物品目錄表、臨檢紀錄表等資料在卷
    為憑，復有盜版光碟44片扣案足佐。綜上所述，事證明確，
    被告犯行堪以認定。
二、按著作權法於93年9 月1 日修正公佈，於同年月3 日生效，
    被告行為在修法之後，自無比較新舊法之問題。核被告所為
    ，係犯著作權法第91條第3 項、第91條之1 第3 項之罪（蓋
    經濟部於93年12月31日以經智字第09304609231 號函93年新
    修正著作權法條文適用之相關問題釋示，第91條之1 第1項
    所稱之「重製物」，依立法原意、條文文義及體系解釋，應
    僅限於「合法重製物」，如出版契約中已明定重製發行之期
    限，並載明期滿後之庫存應予銷毀，違反之者；第91條之1
    第2 項所稱之「重製物」，依立法原意、條文文義及體系解
    釋，限於「非法重製物」，如在夜市或商店販賣盜版光碟，
    故本件應係觸犯著作權法第91條之1 第3 項之罪。被告明知
    係侵害著作財產權之光碟重製物而散布前之持有行為，為其
    明知係侵害著作財產權之重製物而散布之前階段行為，不另
    論罪。被告多次意圖銷售而重製盜版光碟及多次將盜版光碟
    散布於眾行為，時間緊密，所犯構成要件均相同，顯係各基
    於概括犯意為之，均應依連續犯之例以一罪論，並均加重其
    刑。被告所犯上開二罪間，有方法、目的之牽連關係，應從
    一重之著作權法第91條第3 項之意圖銷售而擅自以重製於光
    碟之方法侵害他人著作財產權罪。爰審酌被告於警詢、偵審
    中均坦承犯行，並參酌被告在夜市販賣盜版光碟之時間及數
    量，所獲得之利益及其犯罪之動機、目的、手段、所生危害
    等一切情狀，處如主文所示之刑，以資懲戒。末查，被告雖
    前因懲治盜匪條例等案件，經法院判處有期徒刑10年確定，
    並於89年4 月27日縮刑期滿執行完畢，此有臺灣高等法院被
    告前案紀錄表在卷為憑，公訴人認於上開案件89年8 月1 日
    始執行完畢，被告構成累犯，尚有誤會，併此敘明。扣案如
    附表盜版光碟44片及未扣案之電腦及燒錄器（起訴書未載明
    數量），係被告供重製盜版光碟所用之物，業據被告陳明在
    卷，爰依著作權法第98條前段或後段之規定諭知宣告沒收。
據上論斷，應依刑事訴訟法第273 條之1 第1 項、第299 條第1
項前段，著作權法第91條第3 項、第91條之1 第3 項、第98條前
段、後段，刑法第56條、第11條前段、第55條，判決如主文。
本案經檢察官黃雯麗到庭執行職務。
中    華    民    國    95    年    2     月    27    日
                 鳳山刑事第二庭    法  官   廖建瑜
上正本證明與原本無異
如不服本判決，應於收受送達後10日內向本院提出上訴書狀。
中    華    民    國    95    年    2     月    27    日
                                   書記官   陳掌珠
附表：
┌──┬────────┬──────┬───────┐
│編號│著 作 物 名 稱  │被  害  人  │查獲數量（單位│
│    │                │            │：片）        │
├──┼────────┼──────┼───────┤
│1   │今年一定會好過  │全員集合公司│8             │
│    │                │            │              │
├──┼────────┼──────┼───────┤
│2   │女人夢          │同上        │6             │
├──┼────────┼──────┼───────┤
│3   │想厝的人        │同上        │8             │
├──┼────────┼──────┼───────┤
│4   │重出江湖        │同上        │8             │
├──┼────────┼──────┼───────┤
│5   │漂泊的愛        │同上        │12            │
├──┼────────┼──────┼───────┤
│6   │多啦A 夢大雄與翼│亞洲公司    │2             │
│    │之勇者          │            │              │
├──┼────────┴──────┴───────┤
│合計│   44片                                       │
└──┴───────────────────────┘
著作權法第91條：
擅自以重製之方法侵害他人之著作財產權者，處3 年以下有期徒
刑、拘役，或科或併科新臺幣75萬元以下罰金。
意圖銷售或出租而擅自以重製之方法侵害他人之著作財產權者，
處6 月以上五年以下有期徒刑，得併科新臺幣20萬元以上2 百萬
元以下罰金。
以重製於光碟之方法犯前項之罪者，處6 月以上5 年以下有期徒
刑，得併科新臺幣50萬元以上5 百萬元以下罰金。
著作僅供個人參考或合理使用者，不構成著作權侵害。
著作權法第91條之1：
擅自以移轉所有權之方法散布著作原件或其重製物而侵害他人之
著作財產權者，處3 年以下有期徒刑、拘役，或科或併科新臺幣
五十萬元以下罰金。
明知係侵害著作財產權之重製物而散布或意圖散布而公開陳列或
持有者，處3 年以下有期徒刑，得併科新臺幣7 萬元以上75萬元
以下罰金。
犯前項之罪，其重製物為光碟者，處6 月以上3 年以下有期徒刑
，得併科新臺幣20萬元以上2 百萬元以下罰金。但違反第87條第
4 款規定輸入之光碟，不在此限。
犯前二項之罪，經供出其物品來源，因而破獲者，得減輕其刑。


司法院資訊處製作；財團法人民間司法改革基金會備份。
